【裁判字號】    98,交抗,675
【裁判日期】    980527
【裁判案由】    違反道路交通管理處罰條例
【裁判全文】
臺灣高等法院交通事件裁定             98年度交抗字第675號
抗  告  人
即受處分人  甲○○
上列抗告人因違反道路交通管理處罰條例案件，不服臺灣桃園地
方法院中華民國97年12月31日裁定（97年度交聲字第1488號），
提起抗告，本院裁定如下：
    主  文
抗告駁回。
    理  由
一、原裁定以抗告人即受處分人甲○○於民國97年6月29凌晨1時
    4分許，因酒駕騎乘車牌號碼UZB-181號輕型機車，行經桃園
    縣大昌路二段與中正路路口時，為桃園縣政府警察局龍潭分
    局員警攔停舉發「汽車駕駛人酒精濃度超過規定標準（0.55
    以上）」之違規事實明確，原處分機關即交通部公路總局新
    竹區○○○○○道路交通管理處罰條例第三十五條第一項第
    一款規定，裁處罰鍰新臺幣（下同）四萬五千元、吊扣駕駛
    執照一年並施以道路交通安全講習之處分，並無不當，因而
    裁定駁回抗告人之異議。
二、抗告意旨略以：抗告人固於上開時、地遭遇警察路邊臨檢，
    惟值勤警員實施酒測後，因酒測機器故障當場無法顯示數據
    與列印檢測結果，便以警車將抗告人及其乘客載回中興派出
    所，抗告人在該派出所等待約半個小時，員警竟拿出另於龍
    潭派出所列印之酒測單，表示測出抗告人呼氣所含酒精成分
    達每公升0.7 毫克。然此張酒測單非依內政部警政署92年12
    月30日警暑交字第0920176633號頒佈之「取締酒後駕車程序
    規定」所「當場」掣單列印舉發，自無從證明為抗告人呼氣
    所測得之結果，且經抗告人表示重測竟遭員警拒絕，員警舉
    發抗告人前開事實並非符合「正當程序」，為此依法聲明抗
    告云云。
三、經查：抗告人於酒後騎乘上開機車，行經上揭時、地為警實
    施酒測勤務而攔檢，並對其實施呼氣酒精濃度測試乙情，為
    抗告人於本院及原審供承在卷，並經證人即本件舉發員警盤
    建巖於原審供證明確，且其上開酒後駕車之公共危險犯行，
    業經臺灣桃園地方法院檢察署檢察官以97年度速偵字第2134
    號緩起訴處分在案，業經本院調取上開偵查卷全卷無訛，自
    堪以認定。抗告人雖以前詞置辯，惟證人即本件舉發警員盤
    建巖於原審供證：酒測器主機與列印機器是分開的，當天是
    因列印機沒有電，無法列印，但酒測主機是正常的，所以才
    向龍潭派出所借用列印機，本件酒測單是在龍潭派出所印出
    來的。又伊有酒測聯單的名冊，每張都是連號。伊等回來充
    電後，是為了證明酒測單都是連號，所以故意才去列印都沒
    有測的這張0344號。當天值勤的時間為23點到凌晨2 點，這
    段期間只有酒測抗告人一人而已等語明確（見原審卷第17至
    20頁），揆諸上開證人所證，當日僅一台酒測機出勤（序號
    為MOJA0000000 ），值勤時間依酒測單據觀之，列印單案號
    0342號測定時間為97年6 月28日6時4分，列印單案號0344號
    測定時間為97年6 月29日6時8分，其間列印單案號0343號測
    定時間為97年6 月29日1時4分，值勤期間僅有對抗告人一人
    實施酒測，且上開實施酒測時間亦與抗告人所稱攔檢時間相
    符。又審酌上開酒測單據均須建檔造冊，每案酒測單據均有
    時間、流水案號，無造假之可能，並有上開證人於原審庭呈
    之桃園縣政府警察局酒精濃度測定值列印單登記建檔名冊1
    份（列印單案號0344號至0343號）及97年12月16日補呈之桃
    園縣政府警察局龍潭分局中興派出所21人勤務表、桃園縣政
    府警察局值班人員交接登記簿各1 份在卷可稽（見原審卷第
    24至25頁、第27至28頁）。是以，本件酒精濃度測定單固因
    列印機故障，雖非於施測當場列印，惟業經員警向抗告人當
    場為酒精呼氣檢測，仍屬內政部警政署於92年12月30日警暑
    交字第0920176633號頒佈之「取締酒後駕車程序規定」所稱
    「實施檢測，應於攔檢現場為之」，且徵諸證人所證情節暨
    本件舉發經過，仍可認本件酒精濃度測定單確為被告施測結
    果無誤，抗告人既經員警實施酒測係當場為之，且確有上開
    汽車駕駛人酒精濃度超過規定標準（0.55以上）之違規事實
    ，應堪認定。至抗告人提出錄音光碟，謂：當時警員簡建忠
    拿著補印列之酒測單要求其簽名時，因其拒絕並要求當場重
    測，但簡建忠十分不悅地以酒測不能重覆施作為由拒絕，而
    且員警盤建巖亦在旁表示罰金不過才一萬五千元，勸說其趕
    緊簽名，若沒錢他願意幫其負擔，因當時員警如此不尋常的
    反應更令其心生懷疑，因此其更加堅持拒簽的決定云云。惟
    上開錄音之對話內容縱令屬實，亦無非係抗告人酒測後，拒
    絕於酒測單上簽名並要求重測，及承辦警員勸說抗告人簽名
    之經過，自難執此遽認上開酒測單所載之酒精濃度數值為不
    實。
四、綜上所述，原審以抗告人騎乘上開機車於前揭時地因呼氣後
    之酒精濃度超過規定標準（0.55以上）之違規行為，依道路
    交通管理處罰條例第三十五條第一項第一款規定，裁處罰鍰
    四萬五千元、吊扣駕駛執照一年並施以道路交通安全講習，
    經核並無不當。抗告人猶執前詞指摘原裁定為不當，為無理
    由，應予駁回。
據上論結，應依道路交通案件處理辦法第二十六條，刑事訴訟法
第四百十二條，裁定如主文。
中    華    民    國    98    年    5     月    27    日
                  交通法庭審判長法  官  蘇隆惠
                                法  官  曾家貽
                                法  官  楊力進
以上正本證明與原本無異。
不得再抗告。
                                書記官  楊麗娟
中    華    民    國    98    年    5     月    27    日


司法院資訊處製作；財團法人民間司法改革基金會備份。
